tables:
  morpher/inflection:
    - phrase: тест
      inflection: И
      multi: 0
      inflected_phrase: тест
    - phrase: тест
      inflection: Р
      multi: 0
      inflected_phrase: теста
    - phrase: тест
      inflection: Д
      multi: 0
      inflected_phrase: тесту
    - phrase: тест
      inflection: В
      multi: 0
      inflected_phrase: тест
    - phrase: тест
      inflection: Т
      multi: 0
      inflected_phrase: тестом
    - phrase: тест
      inflection: П
      multi: 0
      inflected_phrase: тесте
    - phrase: тест
      inflection: И
      multi: 1
      inflected_phrase: тесты
    - phrase: тест
      inflection: Р
      multi: 1
      inflected_phrase: тестов
    - phrase: тест
      inflection: Д
      multi: 1
      inflected_phrase: тестам
    - phrase: тест
      inflection: В
      multi: 1
      inflected_phrase: тесты
    - phrase: тест
      inflection: Т
      multi: 1
      inflected_phrase: тестами
    - phrase: тест
      inflection: П
      multi: 1
      inflected_phrase: тестах